臺灣臺中地方法院刑事判決
110年度易字第2514號
公  訴  人  臺灣臺中地方檢察署檢察官
被      告  陳柏翰



上列被告因竊盜案件，經檢察官提起公訴（110年度偵緝字第167
9號、第1680號、第1681號、第1682號），嗣被告於本院準備程
序中就被訴事實為有罪之陳述，經本院告知簡式審判程序意旨，
並聽取公訴人及被告之意見後，本院裁定改依簡式審判程序審理
，並判決如下：
    主    文
陳柏翰犯如附表所示之罪，均累犯，各處如附表所示之宣告刑及
沒收。得易科罰金部分，應執行有期徒刑伍月，如易科罰金，以
新臺幣壹仟元折算壹日。不得易科罰金部分，應執行有期徒刑拾
壹月。
    犯罪事實
一、陳柏翰意圖為自己不法之所有，基於竊盜之犯意，分別為下
    列犯行：
  ㈠於民國110年6月9日3時36分及同日3時40分許，頭戴女性假髮
    及安全帽，在臺中市○○區○○路0段000巷00號之夾娃娃機店內
    ，持自備鑰匙開啟陳信宏所管領之娃娃機臺櫥窗後，接續以
    徒手竊取機臺內、共計市價新臺幣(下同)8,800元之公仔共1
    1個，得手後隨即騎乘其所租賃之車牌號碼000-000號普通重
    型機車離去。
  ㈡於110年5月29日5時7分許，頭戴安全帽、眼鏡及口罩，在臺中
    市○○區○○路0巷00○0號之夾娃娃機店內，持客觀上足供作兇
    器使用之鐵剪，破壞葉鳳娥所管領之娃娃機臺櫥窗之鎖頭後
    ，打開娃娃機臺之櫥窗，徒手竊取機臺內之市價共計約8千
    元之海賊王公仔盒16盒，得手後隨即騎乘其向不知情之友人
    林永盛借來之車牌號碼000-000號普通重型機車離去。
  ㈢於110年6月7日3時32分許，頭戴安全帽及口罩，在臺中市○區○
    ○路000號之夾娃娃機店，持客觀上足供作兇器使用之鐵剪，
    破壞曾迦淵所管領之娃娃機臺櫥窗之鎖頭後，打開娃娃機臺
    之櫥窗，徒手竊取機臺內之市價共計約1萬5千元之公仔盒30
    盒，得手後隨即騎乘其所租賃之車牌號碼000-000號普通重
    型機車離去。
　㈣於110年6月9日2時36分許，頭戴女性假髮及安全帽，在臺中市
    ○區○○路000號之夾娃娃機店，持客觀上足供作兇器使用之鐵
    剪，破壞謝凱翔、黃泰憲所管領之娃娃機臺櫥窗之鎖頭後，
    打開娃娃機臺之櫥窗，徒手竊取謝凱翔機臺內之市價共計約
    4千元之公仔約7隻、黃泰憲機臺內之市價共計約1萬元之公
    仔盒約20盒，得手後隨即騎乘其所租賃之車牌號碼000-000
    號普通重型機車離去。
  ㈤於110年5月27日3時53分許，頭戴安全帽，在臺中市○○區○○路0
    段000號之夾娃娃機店內，持自備鑰匙開啟孫鑫煒所管領之
    娃娃機臺櫥窗後，以徒手竊取機臺內、共計市價1萬2,800元
    之海賊王公仔盒共24盒，得手後隨即騎乘其向不知情之友人
    林永盛借來之車牌號碼000-000號普通重型機車離去。嗣經
    警調閱監視錄影畫面比對，循線查悉上情。
二、案經葉鳳娥訴由臺中市政府警察局第六分局；曾迦淵、謝凱
    翔、黃泰憲訴由臺中市政府警察局第二分局；孫鑫煒訴由臺
    中市政府警察局第五分局及臺中市政府警察局太平分局報告
    臺灣臺中地方檢察署檢察官偵查起訴。
    理    由
一、本件被告陳柏翰所為係犯死刑、無期徒刑、最輕本刑為3年
    以上有期徒刑以外之罪，且非高等法院管轄第一審案件，且
    於本院行準備程序時，被告先就被訴事實為有罪之陳述，經
    告知簡式審判程序之旨，並聽取檢察官、被告意見後，本院
    認為適宜進行簡式審判程序而裁定改行簡式審判程序審理，
    核先敘明。又依刑事訴訟法第159條第2項、第273條之2規定
    ，簡式審判程序之證據調查，不受同法第159條第1項、第16
    1條之2、第161條之3、第163條之1及第164條至第170條規定
    之限制。
二、認定事實所憑證據及理由：
　　上開犯罪事實，業據被告於偵查、本院訊問、準備程序及審
    理時均坦承不諱（見偵緝字第1679號卷第43至45頁，本院卷
    第24、118、129頁），核與證人即告訴人葉鳳娥、曾迦淵、
    謝凱翔、黃泰憲、孫鑫煒分別於警詢時之證述（見偵字第34
    211號卷第15至18頁，偵字第35834號卷第17至21、25至37、
    55至57頁，偵字第37463號卷第21至23頁）、證人即被害人
    陳信宏於警詢及偵查時之證述（見偵字第30052號卷第21至2
    3、29至32、69至70頁）、證人王俊凱、林永盛、劉乙麟分
    別於警詢時之證述（見偵字第35834號卷第61至63頁，偵字
    第34211號卷第19至22、27至31頁，偵字第37463號卷第25至
    27、29至30頁）情節大致相符，復有被害人陳信宏之指認犯
    罪嫌疑人紀錄表、現場照片3張【臺中市○○區○○路0段000巷0
    0號之夾娃娃機店】、路口監視器擷取照片6張【110年6月9
    日3時26分、3時44分、3時46分、3時48分】、臺中市○○區○○
    路0段000巷00號之夾娃娃機店監視器擷取照片13張【110年6
    月9日3時31分至3時41分】、證人劉乙麟及林永盛之指認犯
    罪嫌疑人紀錄表、現場照片6張【臺中市○○區○○路0巷00○0號
    之夾娃娃機店】、臺中市○○區○○路0巷00○0號夾娃娃機店監
    視器翻拍照片16張【110年5月29日4時13分至4時20分】、路
    口監視器翻拍照片2張【110年5月29日4時3分】、嫌疑人犯
    案路線之路口監視器翻拍照片28張、車輛詳細資料報表【車
    牌號碼000-000號普通重型機車】、臺中市○區○○路000號之
    夾娃娃機店監視器翻拍照片5張【110年6月7日3時32分至3時
    37分】、路口監視器翻拍照片5張【110年6月7日3時22分至3
    時41分】、現場照片3張【臺中市○區○○路000號之夾娃娃機
    店】、臺中市○區○○路000號之夾娃娃機店監視器翻拍照片7
    張【110年6月9日】、臺中市○區○○路000號之監視器翻拍照
    片2張【110年6月9日】、路口監視器翻拍照片3張【110年6
    月9日2時24分至2時57分】、車輛租賃契約書、路口監視器
    翻拍照片13張【110年5月27日、110年5月28日、110年5月10
    日】、臺中市○○區○○路0段000號之夾娃娃機店監視器翻拍照
    片7張【110年5月27日】在卷可稽（見偵字第30052號卷第25
    至27、35至44、45、46頁，偵字第34211號卷第23至26、33
    至48、51至64、75頁，偵字第35834號卷第23至31、33、41
    至47、49、51至53、59、65至66頁，偵字第37463號卷第35
    至43頁），足證被告之任意性自白核與事實相符，堪以採信
    。綜上，本件事證明確，被告犯行洵以認定，應依法論科。
三、論罪科刑：
　㈠核被告所為，就犯罪事實一之㈠、㈤部分，均係犯刑法第320條
    第1項竊盜罪；就犯罪事實一之㈡、㈢、㈣部分，均係犯刑法第
    321條第1項第3款之攜帶兇器竊盜罪。
　㈡被告就犯罪事實一之㈠部分，接續徒手竊取被害人陳信宏之財
    物，係基於單一之竊盜犯意，於同一地點及密切接近之時間
    內先後竊取上開財物，侵害同一被害人之財產法益，屬接續
    犯。被告就犯罪事實一之㈣部分，按行為人犯特定數罪名，
    雖各罪之犯罪時、地，在自然意義上並非完全一致，然二者
    仍有部分合致，且犯罪目的單一，依一般社會通念，認應評
    價為一罪方符合刑罰公平原則，如予數罪併罰，反有過度處
    罰之疑，與人民法律感情亦未契合，是適度擴張一行為概念
    ，認此情形為一行為觸犯數罪名之想像競合犯，方屬適當（
    最高法院97年度台上字第1880號、107年度台上字第1066號
    判決意旨併同參照）。被告竊取告訴人謝凱翔、黃泰憲之財
    物，犯罪時間相近，且行竊地點均在同一地點之夾娃娃機店
    ，惟各該財物所有權歸屬不同告訴人，亦非同一管領權，則
    被告此部分所為時間相近之竊盜犯行，核與接續犯之要件有
    間，並無接續犯之適用，惟被告既係出於竊盜之同一不法目
    的，在緊接之時間、相同之地點，以相同之方式，竊取財物
    ，綜合上情觀之，認其所為竊取財物之自然行為，評價為法
    律概念之一行為，可避免對於同一不法要素予以過度評價，
    是被告係以一行為同時侵害告訴人謝凱翔、黃泰憲之財產法
    益，同時觸犯構成要件相同之數罪名，為同種想像競合犯，
    應依刑法第55條規定，從一情節較重者處斷之。又被告所犯
    上開5罪間，犯意各別，行為互殊，應分論併罰。
　㈢被告前於108年間因詐欺案件，經臺灣橋頭地方法院以108年
    度簡字第622號判決判處有期徒刑3月確定，於108年9月17日
    易科罰金執行完畢等情，有臺灣高等法院被告前案紀錄表在
    卷可稽，其於受徒刑執行完畢後5年內故意再犯本件有期徒
    刑以上之各罪，依刑法第47條第1項之規定，均為累犯，參
    酌司法院釋字第775號解釋意旨，考量被告於前案有期徒刑
    執行完畢後，未能有所悔悟，復犯本案，顯見其對於刑罰之
    反應力薄弱，故本院認依刑法第47條第1項之規定加重其刑
    ，並未使被告所受刑罰超過其所應負擔之罪責，應依法加重
    其刑。
　㈣爰以行為人之責任為基礎，審酌被告不知以正途獲取所需，
    竟意圖不勞而獲，恣意以上述等方式竊盜獲取財物，造成告
    訴人葉鳳娥、曾迦淵、謝凱翔、黃泰憲、孫鑫煒及被害人陳
    信宏之財產受有損害，欠缺尊重他人財產權之觀念，所為實
    屬不該；考量被告坦承全部犯行之態度，然迄今未能賠償被
    害人、告訴人等所受損害；兼衡其犯罪動機、目的、手段、
    被害人、告訴人等所受損害之程度與所生危害，暨被告於本
    院時自陳之學歷、工作、家庭生活與經濟狀況（見本院卷第
    130頁）等一切情狀，分別量處如主文所示之刑，並就附表
    編號1、5所示部分均諭知易科罰金之折算標準。暨衡以其所
    犯上開罪質，均為財產犯罪，及犯罪動機、手段，犯案之時
    間，就附表編號1、5所示得易科罰金部分及附表編號2至4所
    示不得易科罰金部分各定其應執行之刑如主文所示，與就附
    表編號1、5所示定執行刑部分諭知易科罰金之折算標準。
四、沒收部分：　　
  ㈠按犯罪所得，屬於犯罪行為人者，沒收之；前二項之沒收，
    於全部或一部不能沒收或不宜執行沒收時，追徵其價額，刑
    法第38條之1第1項本文、第3項定有明文。查，被告所竊得
    之財物，其犯罪所得雖未扣案，仍應依刑法第38條之1第1項
    本文規定沒收之，於全部或一部不能沒收或不宜執行沒收時
    ，依同條第3項規定，追徵其價額。 
  ㈡被告所為犯行，分別持自備鑰匙、鐵剪為之，固屬供犯本案
    所用之物，然並未扣案，且被告於本院審理時供稱該等物品
    均已丟棄等語（見本院卷第129頁），而該等物品原係一般
    日常使用者且價值非高，對於沒收制度所欲達成或附隨之社
    會防衛亦無任何助益，欠缺刑法上重要性，即不予宣告沒收
    或追徵，附此敘明。
據上論斷，應依刑事訴訟法第273條之1第1項、第299條第1項前
段，刑法第320條第1項、第321條第1項第3款、第55條、第47條
第1項、第41條第1項前段、第51條第5款、第38條之1第1項前段
、第3項，刑法施行法第1條之1第1項，判決如主文。　　
本案經檢察官何采蓉提起公訴，檢察官林煒容到庭執行職務。
中　　華　　民　　國　　111 　年　　2 　　月　　24　　日
                  刑事第十四庭  法  官  許慧珍
以上正本證明與原本無異。
如不服本判決應於收受判決後20日內向本院提出上訴書狀，並應
敘述具體理由；其未敘述上訴理由者，應於上訴期間屆滿後20日
內向本院補提理由書（均須按他造當事人之人數附繕本）「切勿
逕送上級法院」。
告訴人或被害人如不服判決，應備理由具狀向檢察官請求上訴，
上訴期間之計算，以檢察官收受判決正本之日起算。
                                書記官  謝坤冀
中　　華　　民　　國　　111 　年　　2 　　月　　24　　日
附錄本案論罪科刑法條：
中華民國刑法第320條
意圖為自己或第三人不法之所有，而竊取他人之動產者，為竊盜
罪，處5年以下有期徒刑、拘役或50萬元以下罰金。
意圖為自己或第三人不法之利益，而竊佔他人之不動產者，依前
項之規定處斷。
前二項之未遂犯罰之。
中華民國刑法第321條
犯前條第1項、第2項之罪而有下列情形之一者，處6月以上5年以
下有期徒刑，得併科50萬元以下罰金：
一、侵入住宅或有人居住之建築物、船艦或隱匿其內而犯之。
二、毀越門窗、牆垣或其他安全設備而犯之。
三、攜帶兇器而犯之。
四、結夥三人以上而犯之。
五、乘火災、水災或其他災害之際而犯之。
六、在車站、港埠、航空站或其他供水、陸、空公眾運輸之舟、
    車、航空機內而犯之。
前項之未遂犯罰之。

附表：
編號 犯罪事實  罪名、宣告刑及沒收  1 犯罪事實欄一之㈠所載之犯行 陳柏翰犯竊盜罪，累犯，處有期徒刑參月，如易科罰金，以新臺幣壹仟元折算壹日。未扣案之犯罪所得新臺幣捌仟捌佰元沒收，於全部或一部不能沒收或不宜執行沒收時，追徵其價額。 2 犯罪事實欄一之㈡所載之犯行 陳柏翰犯攜帶兇器竊盜罪，累犯，處有期徒刑柒月。未扣案之犯罪所得新臺幣捌仟元沒收，於全部或一部不能沒收或不宜執行沒收時，追徵其價額。 3 犯罪事實欄一之㈢所載之犯行 陳柏翰犯攜帶兇器竊盜罪，累犯，處有期徒刑柒月。未扣案之犯罪所得新臺幣壹萬伍仟元沒收，於全部或一部不能沒收或不宜執行沒收時，追徵其價額。 4 犯罪事實欄一之㈣所載之犯行 陳柏翰犯攜帶兇器竊盜罪，累犯，處有期徒刑捌月。未扣案之犯罪所得新臺幣壹萬肆仟元沒收，於全部或一部不能沒收或不宜執行沒收時，追徵其價額。 5 犯罪事實欄一之㈤所載之犯行 陳柏翰犯竊盜罪，累犯，處有期徒刑肆月，如易科罰金，以新臺幣壹仟元折算壹日。未扣案之犯罪所得新臺幣壹萬貳仟捌佰元沒收，於全部或一部不能沒收或不宜執行沒收時，追徵其價額。